【裁判字號】    99,抗,248
【裁判日期】    990329
【裁判案由】    再審之訴
【裁判全文】
臺灣高等法院民事裁定                   99年度抗字第248號
抗   告   人  盈謙實業有限公司
兼法定代理人  甲  ○
代   理   人  黃觀榮律師
上列抗告人因與相對人員林紡織股份有限公司間再審之訴事件，
對於中華民國99年1月6日臺灣士林地方法院98年度重再字第2號
所為裁定提起抗告，本院裁定如下：
    主  文
抗告駁回。
抗告訴訟費用由抗告人負擔。
    理  由
一、按提起再審之訴，依民事訴訟法第 500條第1項、第2項規定
    ，應於30日之不變期間為之。前項期間，自判決確定時起算
    ，判決於送達前確定者，自送達時起算。又當事人以有同法
    第496條第1項第1款適用法規顯有錯誤、第2款判決理由與主
    文顯有矛盾之情形提起再審之訴，應認此項理由於裁判送達
    時當事人即可知悉，故計算是否逾30日之不變期間，應自裁
    判確定時起算，無同法第500條第2項但書再審理由知悉在後
    之適用(最高法院70年台再字212號判例及97年度台再字第36
    號裁定參照)。又同法第 138條第1頁所規定之寄存送達，係
    以將文書寄存送達地之自治或警察機關，並作送達通知書兩
    份，一份黏貼於應受送達人住居所、事務所、營業所或其就
    業處所門首，另一份置於該送達處所信箱或其他適當位置，
    以為送達。又寄存送達，依同法第138條第2項規定，自寄存
    之日起，經10日發生效力。至應受送達人究係於何時前往領
    取應受達之文書，或並未前往領取，於送達之效力均無影響
    (最高法院89年度台聲字第13號裁定參照)。
二、經查抗告人甲○兼抗告人盈謙實業有限公司(下稱盈謙公司)
    之法定代理人已於民國(下同)98年2月9日遷址於桃園縣蘆竹
    鄉富竹村大竹圍72號，為抗告人所自認(見原法院卷第8頁及
    本院卷第6頁），並有原法院查詢於98年3月25日所得法務部
    戶役政連結作業系統可稽(見原法院卷第28頁)。原法院已於
    98年 4月16日依上開規定，將該法院98年度重訴字第22號兩
    造間請求給付買賣價金事件民事判決寄存該址之桃園縣政府
    警察局蘆竹分局大竹派出所以為送達，有送達證書可證（見
    本院卷第17頁)，經10日即98年4月26日發生送達效力，其20
    日之上訴不變期間自斯日起算，扣除在途期間3日，至98年5
    月19日即已屆滿，於翌(20)日而告確定。雖原法院曾因向抗
    告人盈謙公司之原設址台北市大同區○○○路410號9樓之1
    及抗告人甲○之原住址台北市○○區○○街36巷2號6樓為送
    達無著(見原法院卷第8頁及本院卷第6頁)，另將上開判決予
    以公示送達(見本院卷第18頁至第21頁)，固與公示送達規定
    不符，惟此係屬多餘送達方法，對於上開已發生合法寄存送
    達之效力並無影響。上開判決既已於98年 5月20日確定，乃
    抗告人直至98年10月9日(見原法院卷第7頁)始以上開確定判
    決有民事訴訟法第496條第1項第1款適用法規顯有錯誤及第2
    款判決理由與主文顯有矛盾之情形提起本件再審之訴（見原
    法院卷第11頁），顯已逾30日之再審不變期間，自屬不合法
    。從而原法院裁定駁回抗告人再審之訴，並無不合。抗告意
    旨指摘原裁定不當，聲明廢棄，為無理由，應予駁回。
三、據上論結，本件抗告為無理由，依民事訴訟法第495條之1第
    1項、第449條第1項、第95條、第78條、第85條第1項前段，
    裁定如主文。
中    華    民    國    99    年    3     月    29    日
                    民事第六庭
                        審判長法  官  林鄉誠
                              法  官  張  蘭
                              法  官  梁玉芬
正本係照原本作成。
本裁定除以適用法規顯有錯誤為理由外，不得再抗告。如提起再
抗告，應於收受後10日內委任律師為代理人向本院提出再抗告狀
。並繳納再抗告費新台幣１千元。
中    華    民    國    99    年    3     月    30    日
                              書記官  詹麗珠

司法院資訊處製作；財團法人民間司法改革基金會備份。
